### **BRYAN SANTIAGO CRUZ ANGEL**



Celular: + (57) 3184964053

E-Mail: bryan\_sca386@outlook.com Dirección: Madelena 9, Bogotá D.C

# **PERFIL PROFESIONAL**

Profesional de **Ingeniería Biomédica** de la Escuela Colombiana de Ingeniería Julio Garavito en convenio con la Universidad del Rosario. Con interés en el desarrollo de software, mantenimiento de equipos médicos y Gestión hospitalaria. Cuento con experiencia en atención al cliente y proyectos de investigación con inteligencia artificial. Conocimientos en normativa de equipos médicos, lenguajes de programación como CSS3, HTML5, JS, Python, entre otros. Aptitud en el desarrollo de sistemas informáticos para centros de salud y trabajo en equipo.

### **AREAS DE COMPETENCIA**

## Experiencia:

- Servicio al cliente.
- Desarrollo de algoritmo de inteligencia artificial con Redes neuronales Convolucionales.

# Logros académicos:

- Beneficiario Becas mejor saber- Ser pilo paga 2.
- Participación en el Simposio internacional sobre procesamiento y análisis de información médica (SIPAIM 2021)
- Publicación académica: Seguimiento y evaluación de personas en ambientes cerrados / abiertos (Con inteligencia Artificial)

#### **Habilidades:**

- Adaptabilidad
- Trabajo en equipo
- Actitud positiva
- Relaciones Interpersonales

- Toma de decisiones
- Creatividad
- Programador
- Empatía

# **EXPERIENCIA LABORAL**

→Luna Park in Coney Island, (New York-USA)

23 Mayo 2019 - 23 Agosto 2019

Operador de juegos mecánicos

Parque de atracciones

**Responsabilidades:** Atención al cliente en diferentes juegos mecánicos, Mantener el lugar en orden, organizar las pertenencias de los clientes y garantizar el cumplimiento de protocolos de seguridad, así como servir de traductor español-inglés para visitantes extranjeros.

→BBQ Express, (Ibagué-Colombia)

23 Diciembre 2018 - 10 Enero 2019

Mesero

Restaurante de comida rápida

**Responsabilidades:** Atención al cliente en general, orden y entrega de pedidos, facturación y verificar la satisfacción del servicio prestado.

FORMACIÓN ACADÉMICA

Ingeniería Biomédica Octubre 2021

Escuela Colombiana de Ingeniería Julio Garavito y Universidad del Rosario

Bachillerato Académico Diciembre 2015

Colegio Adventista de Ibagué

**OTROS ESTUDIOS** 

Curso de Marketing Digital
Agosto 2019

Miríadax, Movistar

• Curso de Inglés RosEA, B1 Mayo 2017

Universidad del Rosario

• Desarrollo Web Completo con HTML5, CSS3, JS AJAX PHP y MySQL Noviembre 2021-Actualidad

Udemy

• WordPress for Beginners: Create a Website Step by Step Diciembre 2021

Udemy

INFORMACIÓN ADICIONAL

Idiomas: Español Nativo, inglés (80%)

Sistemas: Python, Matlab, Google Colab, HTML, CSS.

Intereses Personales: Futbol, Música, Videojuegos, MMA, Inteligencia Artificial.

Perfil CvLAC-Minciencias: <a href="https://scienti.minciencias.gov.co/cvlac/visualizador/generarCurriculoCv.do?cod">https://scienti.minciencias.gov.co/cvlac/visualizador/generarCurriculoCv.do?cod</a> rh=0001898768

**Certificados:** Registro INVIMA y matricula profesional vigente, TOEFL itp (Ingles B2)